【裁判字號】    99,交聲,668
【裁判日期】    991029
【裁判案由】    聲明異議
【裁判全文】
臺灣臺南地方法院交通事件裁定         99年度交聲字第668號
移送機關    交通部公路總局嘉義區監理所新營監理站
異議人即
受處分人    甲○○
上列異議人即受處分人因違反道路交通管理處罰條例案件，對於
交通部公路總局嘉義區監理所新營監理站民國99年5月27日所為
之裁決處分（處分案號：新監裁違字第裁73-M00000000號）聲明
異議，本院裁定如下：
    主    文
異議駁回。
    理    由
一、原處分意旨略以：異議人即受處分人甲○○（下稱異議人）
    駕駛車牌號碼931-CSU號重型機車，於民國99年4月25日9時
    46分許，行經臺南縣東山鄉○○路與所前路之交岔路口時，
    因闖紅燈，經臺南縣警察局白河分局（下稱舉發機關）警員
    攔停製單舉發，嗣經移送機關即交通部公路總局嘉義區監理
    所新營監理站（下稱原處分機關）以其違規事證明確，依道
    路交通管理處罰條例第53條第1項、第63條第1項第3款（原
    處分漏載第1項第3款）及違反道路交通管理事件統一裁罰基
    準表之規定，裁處異議人罰鍰新臺幣（下同）1,800元，並
    記違規點數3點等語。
二、聲明異議意旨略以：異議人行駛至青葉路與所前路，於綠燈
    行駛至青葉路中間路段商店前，臨停觀看商店物品後，見對
    面車道綠燈，往白河方向行駛，於上開路口前方路段，卻遭
    警員依闖紅燈舉發，實屬不符，為此聲明異議等語。
三、按汽車駕駛人，行經有燈光號誌管制之交岔路口闖紅燈者，
    處1,800元以上5,400元以下罰鍰；並記違規點數3點，道路
    交通管理處罰條例第53條第1項、第63條第1項第3款分別定
    有明文。
四、經查：
  (一)異議人駕駛車牌號碼931-CSU號重型機車，於上開時地因闖
    紅燈，經舉發機關警員攔停製單舉發，並經原處分機關裁處
    如前所述之裁罰等情，有臺南縣警察局99年4月25日南縣警
    交字第M00000000號舉發違反道路交通管理事件通知單及原
    處分機關99年5月27日新監裁違字第裁73-M00000000號裁決
    書各1份附卷可稽。
  (二)異議人雖否認有闖紅燈之行為，並以前詞置辯，惟查：
    1.經本院勘驗違規當時警員所拍攝之採證錄影光碟之結果，
      經開啟檔名「M2U04052.MPG」之錄影內容，見：青葉路與
      所前路交岔路口為一「Ｙ」型路口，畫面00:00:01秒時，
      上開交岔路口之青葉路方向交通號誌顯示為紅燈及右轉綠
      燈；畫面00:00:16秒時，在所前路上停等紅燈之汽車及機
      車開始行駛左轉彎通過上開交岔路口；畫面00:00:20秒時
      ，見一輛機車於青葉路（南往北方向）以相當之速度自轉
      彎處駛出（採證光碟內容無法判斷該機車何時通過停止線
      ），並保持原來之速度向警員方向行駛而來；畫面00:00:
      30秒時，警員攔停上開機車，並請該機車騎士提供行照、
      駕照，並詢問該騎士在當兵嗎？手為何會脫皮？該騎士附
      載之老婦答稱他剛當兵回來，載奶奶來拜拜，警員復告知
      該騎士闖紅燈，該騎士與老婦均未說話；畫面00:01:38秒
      時，聽警員口述車號為931-CSU號，此有本院99年10月29
      日勘驗筆錄、違規現場圖、舉發機關檢送之採證光碟、採
      證照片等件在卷可稽。
    2.由上開勘驗結果可知，異議人經警員攔停時，在警員告知
      異議人闖紅燈後，異議人與其奶奶並未答話，亦未有所爭
      執，若異議人真如其所言，係停於路邊商店觀看商品後，
      在對向車道是綠燈時始通過路口，衡諸常情，異議人或其
      附載之奶奶應會當場執上情向警員爭執，而非均不答話；
      且異議人之車輛從青葉路轉彎處駛出時，有相當之車速，
      核與甫自路邊起駛之情形不同，經與異議人或其附載之奶
      奶均未當場執上情向警員爭執之情相核，堪認異議人係於
      紅燈時從青葉路行駛通過停止線，並直接騎過轉彎處而通
      過上開路口，至異議人所稱其係於綠燈行駛至青葉路中間
      路段商店前，臨停觀看商店物品後，見對面車道綠燈，往
      白河方向行駛云云，應係事後卸責之詞，不足採之。
    3.依上所述，異議人既係於紅燈時直接通過上開路口，則其
      有闖紅燈之違規行為，堪可認定。
  (三)從而，異議人既於上開時、地有闖紅燈之違規行為，則原處
    分機關依道路交通管理處罰條例第53條第1項、第63條第1項
    第3款 (原處分漏載第1項第3款）及違反道路交通管理事件
    統一裁罰基準表之規定，裁處異議人罰鍰1,800元，及記違
    規點數3點之處分，於法核無不當。本件異議為無理由，應
    予駁回。
五、據上論斷，應依道路交通管理處罰條例第87條第2項、道路
    交通事件處理辦法第18條，裁定如主文。
中    華    民    國    99    年    10    月    29    日
                      交通法庭  法  官  林福來
以上正本證明與原本無異。
如不服本裁定，應於收受送達後5日內向本院提出抗告狀。（應
附繕本）
                                書記官  李淑惠
中    華    民    國    99    年    11    月    1     日

司法院資訊處製作；財團法人民間司法改革基金會備份。
